臺灣臺南地方法院交通事件裁定　　　　 96年度交聲字第149號
移送機關　　交通部公路總局嘉義區監理所臺南監理站
受處分人
即異議人　　甲○○
上列受處分人因違反道路交通管理處罰條例案件，對於交通部公
路總局嘉義區監理所臺南監理站民國96年2月7日所為之裁決處分
（處分案號：嘉監南字第裁74-S00000000號），聲明異議，本院
裁定如下：
    主  文
異議駁回。
    理  由
一、原處分意旨略以：受處分人即異議人甲○○（下稱異議人）
    於民國（下同）96年1月27日7時14分，駕駛牌照號碼VJK-35
    1號輕機車，在台南市○○街8號遭警以酒測器測為酒精濃度
    為0.87MG/L，超過標準0.25MG/L之違規行為，嗣經交通部公
    路總局嘉義區監理所臺南監理站（下稱移送機關）依道路交
    通管理處罰條例第35條第1項第1款、第24條第1項第2款（原
    裁決書就此漏未記載）及違反道路交通管理事件統一裁罰標
    準表之規定，裁處罰鍰新臺幣45,000元，並吊扣駕駛執照12
    個月，施以道安講習等處分。
二、本件聲明異議意旨略以：異議人於96年1月27日早上因機車
    故障車要去機車行修理，因機車行尚未開門，故先往保安隊
    欲遞送陳情書，機車停放在外面大門口旁機車停放處，自己
    步行約20公尺通道後進入保安隊辦公室，說明來意要遞送陳
    情書，執勤警員蔡振欽說異議人講話時有酒味，隨即拿出酒
    測器叫異議人酒測，異議人說是要來遞送陳情書的，為何要
    酒測，蔡警員說如不配合要告發異議人妨礙公務，異議人只
    好配合，異議人用力吹氣，作二次酒測都未超過規定標準值
    ，隨後蔡警員拿著酒測器進入另一間辦公室約5分鐘後又拿
    酒測器出來叫異議人再做第三次酒測，異議人再強調說是來
    遞送陳情書的，也沒有同意要配合酒測，現已做過二次酒測
    了，異議人欲離去，但有位程姓警員及另一位警員堵住門口
    不讓異議人離開，異議人只好再做第三次酒測，酒測超過規
    定標準，異議人甚不服，酒測表單異議人本拒絕簽名，但蔡
    警員說不可以不簽，故異議人在酒測表單簽名處上加註記，
    經三次酒測該酒測器不準確等字樣。另程姓警員在作偵訊筆
    錄時問異議人有沒有意見，異議人說筆錄內容有意見，但程
    警員仍在筆錄上寫異議人沒有意見，叫異議人必須簽名，有
    意見以後再說，異議人不得不才簽名。異議人是自己步行約
    20公尺通道進入保安隊辦公室，不是現行犯，也沒有同意要
    配合酒測，都是在不自主情況下勉強做酒測及筆錄，異議人
    認為保安隊警員採證程序違法，不可當做定罪證據。異議人
    自出社會以來均奉公守法，至今也尚在工作崗位上努力工作
    以扶養家人，本人年事已高現職大樓管理員，薪資微薄，僅
    可糊口，母親91歲，現住台南醫院中，異議人每月得付母親
    住院醫療費用及房租等生活費用，生活不易，請求審酌異議
    人並無犯意，撤銷原處分等語。
三、汽車駕駛人，駕駛汽車經測試檢定酒精濃度超過規定標準者
    ，處新臺幣1萬5千元以上6萬元以下罰鍰，並當場移置保管
    該汽車及吊扣其駕駛執照一年。道路交通管理處罰條例第35
    條第1項第1款定有明文。
四、經查：異議人遭警舉發，於上開時、地，遭警以酒測器測得
    酒精濃度為0.87MG/L，超過標準0.25MG/L，有台南市警察局
    96年1月27日南市警交字第S00000000號舉發違反道路交通管
    理事件通知單1份附卷可稽，且證人即舉發警員蔡振欽於本
    院96年3月21日調查時到庭結證稱：「異議人的地址距離保
    安隊用走的至少二十分鐘。異議人大約六點半到六點四十分
    左右到保安隊。我有親眼看到異議人騎乘機車，至少有四位
    員警看到。我是在保安隊側門口看到他騎機車。我看到異議
    人騎機車是在他要來送陳情書之前。我告訴他現在還沒到上
    班時間，而且當時他全身的酒味。」等語在卷，又異議人就
    上開喝酒一事遭台灣台南地方法院地檢署96偵字第2924號偵
    查時，亦於96年3月6日到庭陳稱：「 (檢察官問：是否承認
    喝酒超過標準致使不能安全駕駛？）我承認。」等語，嗣並
    因上開違規行為觸犯刑法第185條之3酒後駕車罪嫌，經檢察
    官於96年3月9日為緩起訴處分，業經本院依職權調閱上開偵
    查卷宗查閱屬實，異議人抗辯稱無酒後超過標準值駕車之違
    規行為云云，尚屬無據。
五、綜上所述，異議人於上開時、地有酒後駕車，遭警測得酒精
    濃度為0.87MG/L，超過標準0.25MG/L之違規行為一節，堪予
    認定，則移送機關據此並引用上開道路交通管理處罰條例第
    35條第1項第1款、第24條第1項第2款及違反道路交通管理事
    件統一裁罰標準表之規定，裁處罰鍰新臺幣45,000元，並吊
    扣駕駛執照12個月，施以道安講習等處分，於法即無不當，
    從而，本件異議經核並無理由，故應予以駁回。
六、據上論斷，應依道路交通案件處理辦法第19條，裁定如主文
    。
中　　華　　民　　國　　96　　年　　11　　月　　30　　日
　　　　　　　　　　　交通法庭  法　官　陳淑勤
以上正本證明與原本無異。
如不服本裁定應於送達後5日內向本院提出抗告狀。
      　　　　　　　　　　　　　書記官　陳金堂
中　　華　　民　　國　　96　　年　　11　　月　　30　　日
